# 长期股权投资股权回购问题

提问人：bcjbcj 时间：2017-02-28 14:59:16
A公司是C公司的母公司，100%控股，现在B公司（金融机构）要投资C公司一个项目，投了 5000 万，投资之后A公司持有C公司99%股权，B公司持有C公司1%的股权，三方的投资合同规定，B公司不干预任何C公司的经营决策，项目建设期 3 年，建设期C公司每年按1.2%的利率付给B公司现金，然后建设完工后，C公司每年付给B公司 75 万的固定分红，如果按照1%股权比例分红不够 75 万时，A公司补足差额，建设完工后 15 年，A公司以 5000 万固定金额回购此部分股权。 现在可以肯定的是，C公司的实收资本、资本公积的投资者，应该是A公司，但是对于A公司的账务处理，有两种观点： 1 、C公司实际上是有被投资行为的，因为“C公司每年付给B公司 75 万的固定分红，如果按照1%股权比例分红不够 75 万时，A公司补足差额”所以A公司应该记B公司的一笔长期应付款。 2 、这个实质上是B借 5000 万给A公司，A公司把这 5000 万增资到C公司，并拿1%股权抵押，利息浮动保底，所以A公司应该记B公司的一笔长期借款。到底什么观点正确呢？

回答人：chenyiwei
请参考《瑞华研究 2010 ～ 2016 汇编》之“问题4-1-49（接受“明股实债”投资的会计处理问题）”。